【裁判字號】    91,易,3047
【裁判日期】    920227
【裁判案由】    竊盜
【裁判全文】
台灣台中地方法院刑事判決                      九十一年度易字第三０四七號
    公  訴  人  台灣台中地方法院檢察署檢察官
    被      告  甲○○
右列被告因竊盜案件，經檢察官偵查終結提起公訴（九十一年度偵字第一七四八七、
一七七九五號）暨移
如左：
    主      文
甲○○連續帶兇器，於夜間侵入住宅竊盜，處有期徒刑壹年陸月。扣押之剪刀、銼
刀各一支、鑰匙二支，均沒收。
    事      實
一、被告甲○○意圖為自己不法之所有，并基於概括之犯意，先後犯竊盜罪五次。茲
    分述如后：
    (一)於民國（以下同）九十一年六月中旬某日清晨五時許天未亮之際，在台中縣大
      甲鎮○○路五六０號，見被害人丙○○住宅門未上鎖，隨即打開門並侵入丙○○房內，竊取丙○○所有，置於該處桌上之手機二台（一台為ＭＯＴＯＲＯＬ
      Ａ牌，型號Ｖ六０，手機序號為000000000000000號之行動電
      話；另一台為易利信牌，型號Ｔ二八，手機序號不詳之行動電話）。得手後逃
      離現場，並於當日上午九時許，將其中之ＭＯＴＯＲＯＬＡ牌手機一台，以新
      台幣肆仟元，售予陳麗娜在大甲鎮○○街五十八號經營之「中天通信行」。
    (二)於九十一年九月四日上午三至四時許，帶其所有之鑰匙二支及客觀上足以危
      及他人生命身體之剪刀、銼刀各一支，而以自備之鑰匙，打開位於台中縣大甲
      鎮○○路一一九巷六十號戊○○住處大門，侵入上址一樓內竊取戊○○置於桌
      上之鑰匙三支。於得手後，再翻動該處之書桌抽屜搜尋財物時，為鄰居高青志
      發覺並當場逮獲後，由戊○○報警處理。并扣押鑰匙二支，銼刀、剪刀各一支
      。
    (三)於九十一年十二月十七日十五時廿分許，在台中縣大甲鎮中山里致用商工大門
      右側，以其所有之鑰匙一支（按未扣案移送），開啟被害人李室玉所有之ＧＷ
      ９－九三七號光陽牌一二四ＣＣ重機車一輛。得手後，留供己用。於九十二年
      一月十七日十三時卅分許，駕駛該車，至台中縣大安鄉○住村○○○路一三八
      巷卅三號空地內，被警查獲。
    (四)於九十二年一月廿五日廿三時許，在台中縣大甲鎮○○里○○路一－二號前，
      以其所有之鑰匙一支（按未扣案），開啟車鎖，竊取被害人楊玉所有之車牌
      號碼ＴＢＸ－三八二號山葉牌四九ＣＣ，輕機車一輛。於得手後，藏匿於大甲
      鎮○○里○○路與和平路口，至同年一月卅一日上午九時卅分許，於另案偵查
      中，被警發覺，帶同前往上述地點查獲贓車。
    (五)於九十二年一月廿九日十八時許，在台中縣大甲鎮○○街六０號前，以其所有
      之鑰匙一支（按未扣案），開啟車鎖，竊取被害人乙○○所有之車牌號碼ＫＤ
      Ｊ－三一二號山葉牌八二ＣＣ重機車一輛。至九十二年一月卅日晚上廿一時卅
      五分許，在大甲鎮○○路二二一巷口被警查獲。
二、案經被害人戊○○訴請台中縣警察局大甲警察分局移送台灣台中地方法院檢察署
    檢察官偵查起訴暨由檢察官移請本院併辦。
    理      由
一、前揭事實，業據被告甲○○於歷次警訊暨本院偵審中坦承不諱（見偵字一七四八
    七號卷第七－十、廿三、廿四頁，偵字一七七九五號卷第五、六頁，偵字二四九
    四號卷第七、八、廿頁，偵字三五二一號卷六－八、廿七頁，本院卷審判筆錄）
    。核與被害人戊○○、丙○○、楊玉、乙○○等於警訊中指述（偵字一七四八
    七號卷第十頁，偵字一七七九五號卷第七頁，偵字三五二一號卷第十、十一頁）
    暨證人陳麗娜、高青志、丁○○（按係被害人李室玉之夫）於警訊中供證（見偵
    字一七七九五號卷第九、十頁，偵字一七四八七號卷第十一頁，偵字二四九四號
    卷第九頁）情節相符。此外，復有扣押物品清單、讓渡書、偵破報告書各一，
    台中縣警察局車輛、車牌尋獲電腦輸入單，車輛、車牌失竊作業－查獲車輛認可
    資料各二，贓物認領保管單四、現場暨贓證物品照片十張附卷可稽（見偵字
    一七四八七號卷第十四、十六、十七、廿七頁，偵字一七七九五號卷第十一、十
    三頁，偵字二四九四號卷第六、十一、十二、十五頁，偵字三五二一號卷第十二
    至十六頁、第十九、廿頁）。暨扣押之剪刀、銼刀各一支，鑰匙二支，足資佐證
    。綜就上情參酌以論，罪證至臻明確，犯行堪以認定，自應予依法論科。至被告
    於警訊中所供竊取被害人李室玉機車之時地（九十二年一月十日廿二時許，在大
    甲鎮○○路大甲高中東側之撞球場邊），雖核與證人丁○○（按係被害人李室玉
    之夫）供證之失竊時地互異（按蔡某供稱，該車係於九十一年十二月十七日十五
    時廿分許，在大甲鎮致用商工大門右側失竊）。然查不惟該車失竊當天，乃係由
    丁○○騎至致用商工大門右側停放被竊，其所述自較正確。且被告因行竊次數甚
    多，其記憶尤難免混淆不清。故應以證人丁○○供述之失竊時地為可採，併此敘
    明。
二、被告甲○○帶兇器，於夜間侵入住宅竊取被害人丙○○、戊○○財物部份，係
    犯刑法第三百廿一條第一項第一款、第三款之加重竊盜罪。又意圖為自己不法之
    所有，而竊取被害人李室玉、楊玉、乙○○等機車部份，均係犯刑法第三百廿
    條第一項之普通竊盜罪。查其先後所犯前述多次竊盜犯行，時間緊接，且罪名相
    同，顯係基於概括之犯意，反覆實施，係屬連續犯，應依刑法第五十六條，以一
    罪論，并加重其刑。爰審酌被告前無犯罪科刑紀錄（見本院卷全國前案紀錄表、
    偵卷刑案資料查註紀錄表）。且於歷次警訊暨偵審中均能坦承不諱，其素行暨犯
    罪後態度，均尚屬良好。且所竊財物，除行動電話一支已變賣得款花用外，餘均
    經查獲由被害人領回，犯罪所生之危害尚屬輕微。以及其先後五次犯竊盜罪，亦
    不宜輕縱等情，酌處有期徒刑壹年陸月，以示懲儆。次查扣案之剪刀、銼刀各一
    支，鑰匙二支，係供犯罪所用之物，且屬於被告甲○○所有，業經其供明在卷（
    見偵字二四九四號卷第七頁，偵字三五二一號卷第七、八頁），應予依法沒收。
三、據上論斷，應依刑事訴訟法第二百九十九條第一項前段，刑法第五十六條、第三
    百廿條第一項、第三百廿一條第一項第一款、第三款、第卅八條第一項第二款、
    第三項，罰金罰鍰提高標準條例第一條判決如主文。
中    華    民    國    九十二     年       二        月     二十七     日
                                        法  官  謝  志  嘉
右正本證明與原本無異。
如不服本判決，應於判決送達後十日內向本院提出上訴狀( 應附繕本 )，上訴於臺灣
高等法院臺中分院。
                                        書記官
中    華    民    國    九十二     年       三        月       四       日
刑法第三百二十條第一項：（普通竊盜罪）
意圖為自己或第三人不法之所有，而竊取他人之動產者，為竊盜罪，處五年以下有期
徒刑、拘役或五百元以下罰金。
刑法第三百二十一條：
犯竊盜罪而有左列情形之一者，處六月以上五年以下有期徒刑。
第一款：於夜間侵入住宅或有人居住之建築物、船艦，或隱匿其內而犯之者。
第三款：攜帶兇器而犯之者。
                                                Ｂ


司法院資訊處製作；財團法人民間司法改革基金會備份。
